* =============================================================
* sim_tia_lfb.cir — TIA ADA4817 с паразитами разводки делителя (FastCap/FastHenry, 2026-09-19)
*   Lfb  — индуктивность петли обратной связи вывод1 → R417‖C415 → вывод2 (FastHenry: 10.7 нГн)
*   Lsp/Lsn — петли развязки питания (FastHenry LP5: 4.6 нГн; для −5 В берётся столько же)
*   Cin  — ёмкость суммирующего узла (FastCap: ~4 пФ с выводами ФЭУ; 10 пФ — с запасом)
* Выход без последовательного R (как в схеме), кабель RG-178 100 мм, вход шейпера платы МК.
* Анализ — поточечно по .raw (tia_lfb_analyze в README), не через .meas MAX.
* =============================================================
.inc ../models/ada4817.cir
.param rs=22 cf=4.7p
.step param lfb list 1n 3n
.step param cin list 3p 3.4p 4.6p

* питание: источник -> 1 мкГн (дальний путь) -> развязка 0.1 мкФ + ESR -> Ls петли -> вывод ОУ
VCC  vcc0 0 DC 5
VEE  vee0 0 DC -5
Lbp  vcc0 cp 1u
Lbn  vee0 cn 1u
C414 cp cpe 0.1u
Rcp  cpe 0 10m
C412 cn cne 0.1u
Rcn  cne 0 10m
Lsp  cp VCCp 4.6n
Lsn  cn VEEp 4.6n

I_pmt 0 inn PULSE(0 100u 20n 1n 1n 2u 4u)
Cin   inn 0 {cin}

Lfb  fb fbn {lfb}
Rf   fbn inn 499
Cf   fbn inn {cf}
X1   0 inn VCCp VEEp amp_out fb VCCp ADA4817

Rser amp_out ao2 {rs}
Lc1 ao2 c1 6n
Rc1 c1 c1r 0.1
Cc1 c1r 0 2.4p
Lc2 c1r c2 6n
Rc2 c2 c2r 0.1
Cc2 c2r 0 2.4p
Lc3 c2r c3 6n
Rc3 c3 c3r 0.1
Cc3 c3r 0 2.4p
Lc4 c3r rx 6n
Cc4 rx 0 2.4p
Cpar rx 0 3p
R309 rx cr_mid 10k
C315 cr_mid 0 100p
R314 cr_mid 0 10k

.save V(amp_out)
.options plotwinsize=0 method=gear
.tran 0 400n 0 0.05n
.end
